【裁判字號】    98,訴,3640
【裁判日期】    981231
【裁判案由】    毒品危害防制條例
【裁判全文】
臺灣臺中地方法院刑事判決              98年度訴字第3640號
公  訴  人  臺灣臺中地方法院檢察署檢察官
被      告  甲○○
上列被告因毒品危害防制條例案件，經檢察官提起公訴（98年度
毒偵字第3666、3764號），被告於準備程序中就被訴事實為有罪
之陳述，經告知簡式審判程序之旨，並聽取公訴人、被告之意見
後，由本院合議庭裁定由受命法官獨任進行簡式審判程序，判決
如下：
    主  文
甲○○施用第一級毒品，累犯，處有期徒刑捌月；又施用第一級
毒品，累犯，處有期徒刑捌月；又施用第二級毒品，累犯，處有
期徒刑伍月；又施用第二級毒品，累犯，處有期徒刑伍月。應執
行有期徒刑貳年。
    犯罪事實
一、甲○○前因施用毒品案件，經裁定送強制戒治後，業於民國
    90年1月16 日執行完畢釋放。再於前開強制戒治執行完畢釋
    放後5年內之94 年間，因施用毒品案件，由臺灣臺中地方法
    院檢察署檢察官提起公訴，嗣經本院判處應執行有期徒刑 1
    年4月確定，復因竊盜案件，經本院判處有期徒刑 4月、1年
    ，上開4罪經合併定應執行刑為有期徒刑2年6月，於96年3月
    27日縮短刑期假釋出監，原應於96年10月12日假釋期滿，嗣
    因其於96年間，再犯後述之竊盜案件，經本院判處有期徒刑
    確定，乃撤銷前開假釋，本應執行殘刑 5月12日，然經依中
    華民國96年罪犯減刑條例減刑後，其假釋前已執行之刑期已
    逾減刑後應執行之刑期，遂免予執行殘刑，而視為已於中華
    民國 96年罪犯減刑條例施行之日即96年7月16日執行完畢。
    其又於96年間，因竊盜及施用毒品案件，分別經本院判處有
    期徒刑1年、1年及1年確定，嗣定應執行有期徒刑 2年9月確
    定，甫於98年7月7日縮短刑期假釋出監，現仍在假釋期間。
    詎仍不知戒除毒癮，復基於施用第一級毒品之犯意，先後於
    98年8月11 日晚上某時及98年8月24日上午7時許，在其位於
    臺中縣烏日鄉○○村○○路便行巷 227號之住所內，以將第
    一級毒品海洛因粉末置入注射針筒內加水後，再以針筒注射
    之方式，各施用第一級毒品海洛因 1次；另基於施用第二級
    毒品之犯意，先後於98年8月11日晚上某時及98年8月22日20
    時許，在上址住所內，以將第二級毒品甲基安非他命置於錫
    箔紙上，再以火燒烤吸食所產生煙霧之方式，各施用第二級
    毒品甲基安非他命1次。嗣先後於98年8月12日上午9時20 分
    許及98年8月24日上午 11時20分許經臺灣臺中地方法院檢察
    署觀護人通知報到，經採尿送驗結果均呈毒品安非他命、甲
    基安非他命、可待因及嗎啡陽性反應，始悉上情。
二、案經臺灣臺中地方法院檢察署檢察官自動檢舉偵查起訴。
    理  由
一、本案被告甲○○所犯係死刑、無期徒刑、最輕本刑為 3年以
    上有期徒刑以外之罪，被告於準備程序中就被訴事實為有罪
    之陳述，經告知簡式審判程序之旨，並聽取公訴人及被告之
    意見後，本院合議庭認為適宜而依刑事訴訟法第273條之1第
    1 項規定，裁定由受命法官獨任進行簡式審判程序，且依同
    法第273條之2、第159條第2項之規定，不適用傳聞法則有關
    限制證據能力之相關規定，合先敘明。
二、上揭犯罪事實，業據被告甲○○於偵查及本院審理中均坦承
    不諱，且被告經 2次採集尿液送驗之結果，確呈毒品安非他
    命、甲基安非他命、嗎啡及可待因陽性反應，此有臺灣臺中
    地方法院檢察署受保護管束人（被告）尿液檢體監管紀錄表
    及詮昕科技股份有限公司濫用藥物尿液檢驗報告各 2紙附卷
    可稽，足認被告之自白與事實相符。再按修正毒品危害防制
    條例就施用毒品者，僅於「初犯」及「 5年後再犯」二種情
    形，有其追訴條件之限制，即須於初犯經觀察、勒戒或強制
    戒治釋放後， 5年內均無施用毒品之行為，始能認其前所實
    施之觀察、勒戒或強制戒治已足遮斷毒癮，而得於 5年後再
    犯時，再予適用初犯之規定，重行觀察、勒戒等程序；倘 5
    年內已經再犯，被依法追訴處罰，縱其第3次（或第3次以上
    ）施用毒品之時間在初犯釋放5年以後，即與「5年後再犯」
    之情形有別，且因已於「 5年內再犯」，顯見其再犯率甚高
    ，原實施觀察、勒戒或強制戒治，已無法收其實效，而無 5
    年戒斷期之存在，自無再經觀察、勒戒及強制戒治之必要，
    應由檢察官逕行起訴，此有最高法院95年度台非字第59號判
    決、95年度台非字第65號判決及95年度第 7次刑事庭會議決
    議足資參照。本件被告曾因施用毒品案件，於 90年1月16日
    強制戒治執行完畢釋放，復於94年間再次因施用毒品案件，
    經法院判決有罪確定，有臺灣高等法院被告前案紀錄表、臺
    灣臺中地方法院檢察署署刑案資料查註紀錄表及全國施用毒
    品案件紀錄表各 1份存卷可參，揆諸前開最高法院判決及決
    議意旨，因被告在 90年強制戒治執行完畢釋放後之5年內，
    業已有施用毒品之行為，則本次被告於98年間再次施用毒品
    之犯行，即與 5年後再犯之情形有別，自應逕行起訴，並依
    法論罪科刑。
三、按海洛因係毒品危害防制條例第 2條第2項第1款所明定之第
    一級毒品，甲基安非他命係毒品危害防制條例第2條第項第2
    款所明定之第二級毒品。核被告所為，係犯毒品危害防制條
    例第10條第1項之施用第一級毒品罪及同條第2項之施用第二
    級毒品罪。被告為供己施用而於施用前持有第一級毒品、第
    二級毒品之低度行為，分別為其施用之高度行為所吸收，均
    不另論罪。被告所犯上開 4次施用毒品之行為，犯意各別，
    行為互殊，應予分論併罰。又被告因施用毒品案件，經本院
    判處應執行有期徒刑1年4月確定，復因竊盜案件，經本院判
    處有期徒刑4月、1年，上開 4罪經合併定應執行刑為有期徒
    刑2年6月，於96年3月27日縮短刑期假釋出監，原應於96 年
    10月12日假釋期滿，嗣因其於96年間，再犯後述之竊盜案件
    ，經本院判處有期徒刑確定，乃撤銷前開假釋，本應執行殘
    刑5月12日，然經依中華民國 96年罪犯減刑條例減刑後，其
    假釋前已執行之刑期已逾減刑後應執行之刑期，遂免予執行
    殘刑，而視為已於中華民國96年罪犯減刑條例施行之日即96
    年 7月16日執行完畢，有臺灣高等法院被告前案紀錄表及臺
    灣臺中地方法院檢察署署刑案資料查註紀錄表各 1份在卷可
    按，其受有期徒刑執行完畢後 5年以內再故意犯本案法定刑
    為有期徒刑之4罪，均為累犯，應各依刑法第47條第1項規定
    加重其刑。爰審酌被告前經強制戒治及徒刑之執行後，猶再
    施用海洛因、甲基安非他命，顯未衷心悛悔，漠視法令之禁
    制，恣意濫用藥品，惟兼衡酌其施用海洛因、甲基安非他命
    所生危害實以自戕健康為主，於他人尚無明顯重大危害，及
    犯後能供認無隱，態度尚佳等一切情狀，分別量處如主文所
    示之刑，並定其應執行之刑。
據上論斷，依刑事訴訟法第 273條之1第1項、第299條第1項前段
，毒品危害防制條例第10條第1項、第2項，刑法第11條前段、第
47條第1項、第51條第5款，判決如主文。
本案經檢察官乙○○到庭執行職務。
中    華    民    國    98    年    12    月    31    日
                    刑事第五庭    法  官  張靜琪
以上正本證明與原本無異。
如不服本判決應於收受送達後10日內向本院提出上訴書狀，並應
敘述具體理由；其未敘述上訴理由者，應於上訴期間屆滿後20日
內向本院補提理由書（均須按他造當事人之人數附繕本）「切勿
逕送上級法院」。
                                   書記官 王嘉麒
中    華    民    國    98    年    12    月    31    日
附錄論罪科刑法條全文：
毒品危害防制條例第10條
施用第一級毒品者，處6月以上5年以下有期徒刑。
施用第二級毒品者，處3年以下有期徒刑。

司法院資訊處製作；財團法人民間司法改革基金會備份。
